行　政　法　院　裁　定　　　　　　　　　　　　　　八十七年度裁字第一八六號
　　聲　請　人　邦勇企業有限公司
　　代　表　人　甲○○
右聲請人因虛報進口貨物事件，對本院中華民國八十六年十一月二十八日八十六年度
裁字第一七三七號裁定聲請再審。本院裁定如左︰
　　主  文
再審之聲請駁回。
　　理  由
按中央或地方機關就其職權上適用同一法律或命令發生見解歧異，司法院大法官會議
依其聲請所為之統一解釋，除解釋文內另有明定者外，應自公布當日起發生效力，惟
引起歧見之該案件，如經確定終局裁判，而其適用法令所表示之見解，經解釋為違背
法令之本旨時，是項解釋得據為再審或非常上訴之理由，業據司法院大法官會議釋字
第一八八號解釋在案。復依司法院釋字第一九三號解釋意旨，司法院大法官會議依人
民聲請所為之解釋，對聲請人據以聲請之案件，亦有效力，並於聲請人以同一法令牴
觸憲法疑義而已聲請解釋之各案件，亦可適用。本件聲請人進口貨物，經財政部基隆
關認其繳驗所載價格不實之發票，虛報貨物價值，故意偷漏關稅，遂依海關緝私條例
第三十七條第一項及第四十四條規定予以追徵所漏關稅及科處罰鍰。聲請人不服，聲
明異議，惟未按規定繳納異議保證金或提供同額擔保，基隆關稅局依財政部八十四年
八月二十一日台財訴第000000000號再訴願決定，函限聲篁人於文到次日起
十四日內，繳納僅含所漏進口稅及罰鍰金額二分之一之保證金或提供同額擔保。因聲
請人拒不繳納異議保證金，基隆關稅局遂依海關緝私條例第四十九條規定，駁回其異
議。聲請人不服，循序提起行政訴訟，經本院以八十五年度裁字第一九二九號裁定駁
回其訴，聲請人迭次聲請再審，亦經本院以八十六年度裁字第八四七號、一二九七號
、一七三七號分別裁定駁回其再審之聲請。茲聲請人復以海關緝私條例第四十九條，
業據司法院大法官會議做成釋字第四三九號解釋，認為該條之規定對人民訴願與行政
訴訟權利做出不必要的限制，與憲法第十六條所保障之人民權利意旨牴觸，應不再適
用為由，對本院八十六年度裁字第一七三七號裁定聲請再審。惟查聲請人因逾期未繳
納異議保證金業經本院於八十五年十二月二十七日以八十五年度裁字第一九二九號裁
定駁回確定，聲請人就上開駁回之裁定，並未向大法官會議聲請解釋，本院於上開裁
定內所表示之法律見解，亦未經大法官會議解釋為違背法令，依首開說明，自不得據
為提起本件再審之理由。此外聲請人其餘再審意旨，無非對原裁定前各程序所為裁判
主張有如何再審之事由，然對原裁定以其不合法定再審要件而予駁回，有如何合於具
體法定再審事由，並未指及，亦難謂已合法表明其再審之理由，其再審之聲請亦不合
法，應予裁定駁回。
據上論結，本件再審之聲請為不合法，爰依行政訴訟法第三十三條、民事訴訟法第五
百零七條、第五百零二條第一項，裁定如主文。
中    華    民    國     八十七      年      二      月     二十六      日
                    行 政 法 院 第 一 庭
                                審 判 長 評  事      黃  鏡  清
                                         評  事      廖　政　雄
                                         評  事      徐  樹  海
                                         評  事      黃  合  文
                                         評  事      高  秀  真
右  正  本  證  明  與  原  本  無  異
                                         法院書記官  彭  秀  玲
中    華    民    國     八十七      年      二      月     二十六      日
